【裁判字號】    98,消債更,101
【裁判日期】    980527
【裁判案由】    更生事件
【裁判全文】
臺灣臺北地方法院民事裁定           98年度消債更字第101號
聲  請  人
即 債務 人  甲○○
上列當事人因消費者債務清理事件聲請更生，本院裁定如下：
    主  文
聲請駁回。
聲請費用由聲請人負擔。
    理  由
一、按更生之聲請有下列情形之一者，應駁回之：一、債務人曾
    依本條例或破產法之規定而受刑之宣告；二、債務人曾經法
    院認可和解、更生或調協，因可歸責於己之事由，致未履行
    其條件；三、債務人經法院通知，無正當理由而不到場，或
    到場而不為真實之陳述，或拒絕提出關係文件或為財產變動
    狀況之報告，消費者債務清理條例第四十六條定有明文。又
    聲請更生或清算不合程式或不備其他要件者，法院應以裁定
    駁回之，但其情形可以補正者，法院應定期間先命補正，復
    為同條例第八條所明定。
二、查本件更生之聲請，本院為調查債務人之財產及財產變動狀
    況，於民國九十八年三月十日裁定命債務人於收受裁定後十
    日內，補正如附表所示文件及補繳聲請費用新台幣一千元，
    該裁定於九十八年三月十二日已合法送達債務人，有本院送
    達證書在卷可稽，然聲請人迄未補繳上揭聲請費用，且僅於
    九十八年三月二十四日具狀補正薪資轉帳明細、存摺影本、
    扣薪命令及集保帳戶明細，就其他應補正文件則迄今逾兩個
    月仍置之不理，是本件債務人聲請更生，既有前揭消費者債
    務清理條例第四十六條第三款所定情形，且上開欠缺經通知
    後仍未補正，復不補繳聲請費用，依上說明，自應駁回其更
    生之聲請，爰裁定如主文。
中    華    民    國    98    年    5     月    27    日
              民事第一庭    法      官  文衍正
上為正本係照原本作成。
如不服本裁定，應於裁定送達後10日內，以書狀向本院提出抗告
，並繳納抗告費新臺幣1000元。
中    華    民    國    98    年    5     月    27    日
                            書  記  官  潘惠敏
附表：
1.提出聲請人至本裁定送達前之收入證明及前二年內於各金融機
  構之全部存摺及證券存摺（在職證明、附完整清晰內頁資料並
  補登完畢之薪資帳戶存摺影本、扣繳憑單、綜合所得稅結算申
  報書）。
2.提出受扶養人張善德最近一個月內之財產歸屬資料清單及前二
  年內之綜合所得稅各類所得資料清單。
3.提出其他扶養義務人之所得及財產歸屬清單，並說明共同負擔
  扶養之情形。
4.前置協商不成立通知書載明係因未能接受顯足以負擔之還款方
  案，請具體說明債權銀行所提出之還款方案內容及雙方未能達
  成協商之差距，並提出證明文件。
5.聲請人主張於永豐金證券每月薪資新台幣三萬元，扣除聲請強
  制執行扣薪三分之一之債權銀行外，每月尚須對其他債權銀行
  或一般債權人還款多少金額？聲請更生前聲請人每月應給付各
  債權人之本金、利息、違約金及其他費用之數額，請以列表方
  式提出明細。扣薪三分之一後，有何不能清償債務之虞之情事
  ，仍應提出證明文件。
6.最近五年內從事國內外股票、期貨、基金或其他金融商品之投
  資交易明細及證明文件。
7.聲請人是否有人壽保單及儲蓄性、投資性保單？若有，則陳報
  現有保單價值準備金之金額。
8.聲請人現居住地之租賃契約書，並提出聲請更生前兩年內每月
  繳付租金之證明文件；若為匯款繳付，應提出匯款單或帳戶交
  易明細表等資料；若為現金繳付，應說明現金來源並提出證明
  文件。若係分攤，亦需提出證明文件。
9.聲請人提出之電費帳單、中華電信帳單及自來水帳單均非聲請
  人之名義，請說明分攤之理由，並提出證明文件。


司法院資訊處製作；財團法人民間司法改革基金會備份。
